【裁判字號】    97,交簡上,3
【裁判日期】    970307
【裁判案由】    公共危險
【裁判全文】
臺灣高雄地方法院刑事判決             97年度交簡上字第3號
上  訴  人
即  被  告  甲○○
上列上訴人因公共危險案件，不服本院高雄簡易庭於中華民國96
年11月22日以96年度交簡字第4134號所為之第一審刑事簡易判決
（檢察官聲請簡易判決處刑案號：96年度偵字第21960 號），提
起上訴，本院管轄之第二審合議庭判決如下：
    主  文
上訴駁回。
    事  實
一、甲○○於民國96年7 月27日晚上11時許酒畢，明知酒後已達
    不能安全駕駛動力交通工具之程度，猶騎乘車牌號碼OJX ─
    821 號重型機車，於同日晚上11時18分許行經高雄市○○區
    ○○路645 號前，因酒後行車不穩，不慎與騎乘車牌號碼
    XA9 ─503 號重型機車由高雄市○○區○○街右轉澄清路之
    胡紜夢發生碰撞，造成胡紜夢人車倒地而受傷（過失傷害部
    分皆未據告訴），經路人報警處理並對甲○○施以酒精測試
    ，發現酒精濃度高達每公升0.61毫克（0.61mg/l），而得悉
    前情。
二、案經高雄市政府警察局三民第二分局報告臺灣高雄地方法院
    檢察署檢察官聲請簡易判決處刑。
    理  由
一、被告以外之人於審判外之陳述，雖不符前4 條之規定，而經
    當事人於審判程序同意作為證據，法院審酌該言詞陳述或書
    面陳述作成時之情況，認為適當者，亦得作為證據，刑事訴
    訟法第159 條之5 第1 項定有明文。本件被告及檢察官均對
    本院所引審判外陳述證據，均同意作為本案證據使用，本院
    審酌各該證據作成之情況，並無不法取供等非任意性情況，
    認為適當，爰依刑事訴訟法第159 條之5 第1 項作為本案證
    據使用。
二、上揭事實業據上訴人即被告甲○○於本院審理時坦承不諱，
    並有證人胡紜夢於警詢之證述可參，復有酒精測試表、交通
    事故現場圖、道路交通事故調查報告表、高雄市政府警察局
    違反道路交通管理事件單各1 份及現場照片4 張在卷可參，
    ，足認被告之自白與事實相符。從而，本件罪證明確，被告
    犯行洵堪認定，應依法論科。
三、被告行為後，刑法第185 條之3 業已於97年1 月2 日修正公
    佈，修正前該條規定為「服用毒品、麻醉藥品、酒類或其他
    相類之物，不能安全駕駛動力交通工具而駕駛者，處1 年以
    下有期徒刑、拘役或3 萬元以下罰金」，修正後規定為「服
    用毒品、麻醉藥品、酒類或其他相類之物，不能安全駕駛動
    力交通工具而駕駛者，處1 年以下有期徒刑、拘役或科或併
    科15萬元以下罰金」，而將所得科處或併科罰金之金額大幅
    提高，經比較上開修正前、後法條之結果，修正後之法律顯
    不利於被告，依刑法第2 條第1 項前段規定，本件自應適用
    行為時之刑法第185 條之3 規定論處。核被告所為，係犯修
    正前刑法第185 條之3 之不能安全駕駛動力交通工具罪。原
    判決雖未及比較適用，然經比較新舊法後，依刑法第2 條第
    1 項前段規定，既仍應適用修正前刑法第185 條之3 規定論
    罪科刑，對於判決顯然不生影響，則原判決適用行為時法即
    無不當，自不構成撤銷之事由（最高法院95年度臺上字第
    3934、4112號判決意旨參照）。原審以被告罪證明確，審酌
    被告前因涉犯酒駕公共危險案件，經本院以93年度交簡字第
    3154號判處罰金2 萬元確定，仍再為本件酒後駕車犯行，未
    能知所悔悟、警惕，漠視自己安危，更罔顧公眾行之安全，
    酒駕為警查獲時之酒精濃度為0.61 mg/l ，因而與胡紜夢所
    騎乘之機車發生碰撞，犯後坦承犯行及家境小康等一切情狀
    ，依刑事訴訟法第449 條第1 項前段、第3 項、第454 條第
    2 項，修正前刑法第185 條之3 、第41條第1 項前段，刑法
    施行法第1 條之1 第1 項，逕以簡易判決處刑，量處被告有
    期徒刑5 月，如易科罰金，以新臺幣1,000 元折算1 日，經
    核其認事用法並無違誤。上訴人即被告上訴意旨以：被告已
    與告訴人和解，家中生活困難，請給予自新之機會，予以從
    輕量刑云云。然查，原審審酌上開事項，對被告依法量刑，
    此屬裁量權之範圍，尚難謂有何裁量權濫用或違法失當之處
    ，上訴人即被告之上訴並無理由，應予駁回。
據上論斷，應依刑事訴訟法第455 條之1 第1 項、第3 項、第
368 條、第364 條，判決如主文。
本案經檢察官乙○○到庭執行職務。
中    華    民    國    97    年    3     月    7     日
                  交通法庭  審判長法  官  李代昌
                                  法  官  文昌
                                  法  官  梁淑美
以上正本證明與原本無異。
不得上訴。
中    華    民    國    97    年    3     月    7     日
                                  書記官  林麗文
附錄本判決論罪之法條全文
修正前刑法第185條之3
服用毒品、麻醉藥品、酒類或其他相類之物，不能安全駕駛動力
交通工具而駕駛者，處一年以下有期徒刑、拘役或三萬元以下罰
金。


司法院資訊處製作；財團法人民間司法改革基金會備份。
